---
title: "AnaliseCEAP"
author: "Emanoel Barros"
date: "1 de novembro de 2017"
output: html_document
---

```{r setup, include=FALSE}
knitr::opts_chunk$set(echo = TRUE)
```

<h1>Análise de Gastos de Deputados: Nossas Perguntas</h1>

Importando pacotes que serão utilizados e carregando os dados:
```{r libraries}
library(dplyr)
library(tidyr)
library(ggplot2)

dadosCEAP <- read.csv("dadosCEAP.csv", encoding = "UTF-8")
```


<b>1. Quais os partidos que mais fazem uso da CEAP? Quais os partidos que menos fazem uso?</b>

Para responder a essa questão, as colunas <b>sgPartido</b> e <b>valorLíquido</b> serão filtrados:

```{r}
gastos_por_partido <- dadosCEAP %>% select(sgPartido, valorLíquido) %>%
                 group_by(sgPartido) %>% summarise(gasto_total_partido = sum(valorLíquido)) %>%
  arrange(desc(gasto_total_partido))
```

Um gráfico de barras é plotado com os gastos de cada partido em ordem decrescente:
```{r}
ggplot(gastos_por_partido, aes(x = reorder(sgPartido, gasto_total_partido), y = gasto_total_partido), options(scipen = 5)) + 
  geom_bar(stat = "identity") + 
  xlab("Partidos") + #eixo X
  ylab("Valor total gasto") + #eixo Y
  coord_flip()
```

Decidiu-se manter os gastos <b>NA</b> caso fosse necessário usá-lo depois.
