---
title: "AnaliseCEAP"
author: "Emanoel Barros"
date: "1 de novembro de 2017"
output: html_document
---

```{r setup, include=FALSE}
knitr::opts_chunk$set(echo = TRUE)
```

<h1>Análise de Gastos de Deputados: Nossas Perguntas</h1>

Importando pacotes que serão utilizados e carregando os dados:
```{r libraries}
library(dplyr)
library(tidyr)
library(ggplot2)

dadosCEAP <- read.csv("../../../Documents/dadosCEAP.csv", encoding = "UTF-8")
```

<br>
<b>1. Quais os partidos que mais fazem uso da CEAP? Quais os partidos que menos fazem uso?</b>

Para responder a essa questão, os atributos <b>sgPartido</b> e <b>valorLíquido</b> serão filtrados:

```{r}
gastos_por_partido <- dadosCEAP %>% select(sgPartido, valorLíquido) %>%
                 group_by(sgPartido) %>% summarise(gasto_total_partido = sum(valorLíquido)) %>%
  arrange(desc(gasto_total_partido))
```


Um gráfico de barras é plotado com os gastos de cada partido em ordem decrescente:
```{r}
ggplot(gastos_por_partido, aes(x = reorder(sgPartido, gasto_total_partido), y = gasto_total_partido), options(scipen = 5)) + 
  geom_bar(stat = "identity") + 
  xlab("Partidos") + #eixo X
  ylab("Valor total gasto") + #eixo Y
  coord_flip()
```

Decidiu-se manter os gastos de <b>NA</b> caso fosse necessário usá-lo depois.

<br>
<p>2. Quais os tipos de despesa mais comuns no uso da CEAP? Mesma pergunta considerando valores em R$.</p>

Para responder essa pergunta, filtra-se o atributo <b>tipoDespesa</b> e verifica-se a ocorrência de cada tipo:
```{r}
tipo_despesa <- dadosCEAP %>% 
  select(tipoDespesa) %>% 
  group_by(tipoDespesa) %>%
  summarise(n_despesa = n()) %>%
  arrange(desc(n_despesa))
```

Plota-se um gráfico de barras para melhor analisar o número de cada tipo de despesa:
```{r}
ggplot(tipo_despesa, aes(x = reorder(tipoDespesa, n_despesa), y = n_despesa), options(scipen = 5)) +
  geom_bar(stat = "identity") +
  xlab("Tipo de Despesa") + #eixo X
  ylab("Ocorrências") + #eixo Y
  coord_flip()
```

A partir do gráfico, é possível perceber que o tipo mais comum de despesa é a Emissão de Bilhete Aéreo.

<br>
<p>3. Levando em conta o estado pelo qual o deputado se elegeu, quais os estados que mais fazem uso da CEAP? Quais os que menos fazem uso? Mesmas perguntas considerando gastos em R$. Por que você acha isso?</p>

Observaremos os atributos <b>sgUF</b> e <b>valorLíquido</b> apenas:
```{r}
gastos_por_estado <- dadosCEAP %>% 
  select(sgUF, valorLíquido) %>% 
  group_by(sgUF) %>%
  summarise(gasto_total_estado = sum(valorLíquido)) %>%
  arrange(desc(gasto_total_estado))
```

Plotando o gráfico de barras em ordem decrescente, tem-se:
```{r}
ggplot(gastos_por_estado, aes(x = reorder(sgUF, gasto_total_estado), y = gasto_total_estado), options(scipen = 5)) +
  geom_bar(stat = "identity") +
  xlab("UF") + #eixo X
  ylab("Valor total gasto") + #eixo Y
  coord_flip()
```

<b>São Paulo</b> e <b>Minas Gerais</b> são os estados que mais usam, enquanto o <b>Distrito Federal</b> é quem menos usa. Acredita-se que o uso do CEAP por estado tem uma relação direta com o número de deputados pertencentes a cada estado.

<br>
<p>4. Quais os parlamentares que mais gastam com CEAP e quais os que menos gastam?</p>

Extrai-se os 10 parlamentares que mais gastam e os 10 que menos gastam:
```{r}
dep_por_gastos <- dadosCEAP %>% select(nomeParlamentar, valorLíquido) %>% 
  group_by(nomeParlamentar) %>% 
  summarise(gasto_total_dep = sum(valorLíquido)) %>%
  arrange(desc(gasto_total_dep))

dep_mais_gastam <- dep_por_gastos %>% head(10)
dep_menos_gastam <- dep_por_gastos %>% tail(10) %>% arrange(gasto_total_dep)
```


Dado o grande número de deputados, plota-se o gráfico para um número reduzido das duas tabelas:
```{r}
ggplot(dep_mais_gastam, aes(x = reorder(nomeParlamentar, gasto_total_dep), y = gasto_total_dep), options(scipen=5)) +
    geom_bar(stat = "identity") +
    xlab("Parlamentar") + #eixo X
    ylab("Valor total gasto") + #eixo Y
    coord_flip()
```

```{r}
ggplot(dep_menos_gastam, aes(x = reorder(nomeParlamentar, gasto_total_dep), y = gasto_total_dep), options(scipen=5)) +
    geom_bar(stat = "identity") +
    xlab("Parlamentar") + #eixo X
    ylab("Valor total gasto") + #eixo Y
    coord_flip()
```


<br>
<p>5. Existe correlação entre a quantidade de gastos no exterior e o valor restituído da CEAP?</p>

Extraindo os dados dos gastos no exterior dos deputados e o gasto total de cada deputado:
```{r}
gastos_exterior <- dadosCEAP %>%
  filter(tipoDocumento == "2") %>%
  group_by(nomeParlamentar) %>%
  summarise(soma_gasto_exterior = sum(valorLíquido))

gastos_dep <- dadosCEAP %>%
  group_by(nomeParlamentar) %>%
  summarise(soma_gasto = sum(valorLíquido))

gastos_total_exterior <- inner_join(gastos_exterior, gastos_dep)
```


Plotando-se o gráfico de correlação:
```{r}
ggplot(gastos_total_exterior, aes(x=soma_gasto_exterior, y=soma_gasto )) +
    geom_point(shape=1) +
    geom_smooth(method=lm) + 
  labs(title = "Correlação entre gastos no exterior e gasto total", x = "Gastos no exterior", y = "Gastos totais")
```

