---
title: "Tutorial Keras"
author: "Emanoel Barros"
date: "12 de março de 2018"
output: html_document
---

O objetivo desse lab é o de auto-aprendizagem em uma ferramenta de deep learning. Em particular vamos aprender a implementar e interpretar uma rede do tipo multilayer perceptron (MLP) em R e Keras, um framework de deep learning.

Para isso você deve:

Ler o tutorial: https://www.datacamp.com/community/tutorials/keras-r-deep-learning (Links para um site externo)Links para um site externo
Implementar os passos descritos no tutorial e organizá-los em um RMD com seus próprios comentários em português. A tarefa é basicamente reescrever o tutorial com suas próprias palavras, em português, e eventualmente de forma mais sucinta já o que o tutorial original é bastante extenso. Você pode adicionar explicações, código e dados que não estão no tutorial original, na verdade você é encorajado a fazer isso.
Os critérios para correção serão:
Facilidade em seguir o seu tutorial
Se o código executa corretamente
Bônus: Testar MLP na predição de votação do lab anterior e reportar o resultado.

A entrega deve ser o envio do .Rmd e publicação no Rpubs. Quando for publicar no Rpubs não esquecer de fazer referência ao tutorial original.

```{r setup, include=FALSE}
knitr::opts_chunk$set(echo = TRUE)
```

<p><b>Keras</b> é um pacote que oferece funções para o estudo sobre modelos abordando <i>deep learning</i> no R.</p>

<p>Esse tutorial terá como foco o MLP (Multi-Layer Perceptron), um tipo de Rede Neural Artificial que possui pelo menos três camadas internas compostas por nós (neurônios).</p>

<h3>Instalando o pacote:</h3>

<p>Primeiro, importaremos o pacote <b>devtools</b> para poder instalar os pacotes que serão necessários:</p>
```{r warning=FALSE, message=FALSE}
library(devtools)
```

<p>Em seguida, são importados o <b>keras</b> e <b>tensorflow</b>, para isso é necessário tê-los instalados:</p>
```{r warning=FALSE, message=FALSE}
# install_github("rstudio/tensorflow")
# install_github("rstudio/keras")

library(keras)
library(tensorflow)

# install_keras()
```

<h3>Carregando os dados:</h3>

<p>Os dados podem ser carregados de 3 maneiras diferentes:</p>

<p>Utilizando os datasets do keras:</p>
```{r}
mnist <- dataset_mnist()

cifar10 <- dataset_cifar10()

imdb <- dataset_imdb()
```

<p>Criando nosso próprio dataset com dados aleatórios a partir da função <b>matrix</b>:</p>
```{r}
dados <- matrix(rexp(1000*784), nrow = 1000, ncol = 784)

labels <- matrix(round(runif(1000 * 10, min = 0, max = 9)),
                 nrow = 1000, ncol = 10)
```

<p>Importando de um arquivo (CSV ou outro formato):</p>
```{r}
iris <- read.csv(url("http://archive.ics.uci.edu/ml/machine-learning-databases/iris/iris.data"), header = FALSE) 
```

